【裁判字號】    98,消債清,5
【裁判日期】    980606
【裁判案由】    清算事件
【裁判全文】
臺灣臺東地方法院民事裁定             98年度消債清字第5號
聲  請  人
即 債務 人  甲○○
代  理  人  許名宗律師
上列當事人因消費者債務清理事件聲請清算，本院裁定如下：
    主  文
債務人甲○○自中華民國九十八年六月六日下午四時起開始清算
程序。
    理  由
一、按法院開始清算程序之裁定，應載明其年、月、日、時，並
    即時發生效力，消費者債務清理條例第83條第1項定有明文。
二、聲請意旨略以：聲請人有不能清償債務情事，曾依「中華民
    國銀行公會會員辦理消費金融案件無擔保債務協商機制」請
    求共同協商債務清償方案，並於民國95年6月間與最大債權
    金融機構即台新國際商業銀行股份有限公司（下稱台新銀行
    ）協商成立，約定自95年7月起，分80期，利率0%，且每月1
    0日應繳金額為新臺幣（下同）40,507元。惟聲請人於96年5
    月起遭減薪18,000元，扣除每月生活開銷及子女之扶養費用
    後，已無法繼續履行原協商還款條件，不得已於96年8月間
    毀諾，其顯因非可歸責於己之事由，致履行有重大困難，且
    其無擔保或無優先權之債務總額未逾12,000,000元，復未經
    法院裁定開始更生程序或宣告破產，爰依法聲請清算等語。
三、經查：
（一）聲請人主張其於95年6月間與銀行協商成立，當時所負無
      擔保或優先權債務總金額為3,240,577元，而成立之協商
      方案為自95年7月起，分80期，利率0%，每月10日以40,50
      7元，依各債權銀行債權金額比例清償各項債務，至全部
      清償為止，及聲請人未依約繳款，已被通報協商毀諾等情
      ，業據其提出無擔保還款計畫書、前置協商協議書、財團
      法人金融聯合徵信中心當事人查詢個人資料回覆書等件為
      證，堪信為真。
（二）聲請人於95年薪資總收入為728,174元，每月平均收入約
      為60,681元；於96年薪資總收入則為461,575元，每月平
      均收入約為38,465元，此有聲請人之臺灣省南區國稅局95
      、96年度綜合所得稅各類所得資料單及觀得室內裝修設計
      股份有限公司96年度薪資印領清冊在卷可稽，是聲請人主
      張其於96年5月起遭減薪18,000元乙情，亦堪信屬實。
（三）衡以聲請人於96年5月起，因收入減少至每月不及40,000
      元，顯然無法繼續負擔上開每月40,507元之還款條件，故
      聲請人主張其於96年8月毀諾，係因不可歸責於己之事由
      ，致履行前開還款協議顯有重大困難等語，應為可採。
（四）從而，聲請人既有不能清償債務之情事，自應允其於消費
      者債務清理條例施行後，選擇以清算型之清算程序清理其
      債務，藉以妥適調整聲請人與債權人及其他利害關係人間
      之權利義務關係，保障債權人獲得公平受償，並謀求聲請
      人經濟生活之重建復甦機會。此外，本件又查無聲請人有
      消費者債務清理條例第6條第3項、第8條或第82條第2項所
      定駁回清算聲請之事由存在，則聲請人聲請清算，與法尚
      無不符，應予准許。
四、依消費者債務清理條例第11條第1項、第83條第1項，裁定如
    主文。
中    華    民    國    98    年    6    月     6     日
                      民事庭   法  官  范乃中
上為正本係照原本作成。
本件不得抗告。
本裁定已於98年6月6日16時公告。
中    華    民    國    98    年    6    月     6     日
                               書記官  涂曉蓉


司法院資訊處製作；財團法人民間司法改革基金會備份。
